## **Jesus Manuel Charry** Meza

Desarrollador Full Stack Js



# **Datos personales**



Jesus Manuel Charry Meza



jesmcharry@misena.edu.co jcharrymeza1@gmail.com



+57 3013787826



Calle 4 sur #4894 Malambo Atlántico



San marcos / Sucre



Hombre



Colombia



linkedin.com/in/jesus-manuelcharry-meza-654823208

# Competencias

JavaScript	•••••
Ts	••••
Php	••••
Nest.js	••••
Angular.js	••••
React.js	••••
GraphQl	••••
Sal	••••

### Perfil

Técnico en programación de software, con habilidades técnicas en backend y Frontend, además de conocimientos y experiencia comprobada en framework (Angular.js, Reack.js, Node.js, Express). Adicionalmente manejo bases de datos: MySql, SqlServer. Disciplinado, honesto, con buen manejo de relaciones interpersonales trabajo en equipo.

## **Formación**

Tecnico en programación de software

ago 2021 - sep 2022

Sena, Barranquilla

Tecnologo en analisis y desarrollo de software

dic 2022 - presente

Sena, Barranquilla

# Experiencia

### **Desarrollador Backend**

ago 2023 - presente

CS3, Barranquilla

Soporte y desarrollo en aplicaciones web realizadas con NestJs, trabajando con herramientas como Redis, Mongodb, SQL Server, TypeOrm, GraphQl, Docker y servicios Rest.

### **Desarrollador Junior**

dic 2022 - abr 2023

INFINITUM SCI-TECH, Barranquilla

Aplicaciones web desarrolladas con Nest.js, Angular.js, React.js, Node.js, Express, SqlServer y de mas.

#### **Desarrollador Junior Frontend**

ago 2022 - oct 2022

RED 5G, Barranquilla

Desarrollo y soporte en aplicaciones web en lenguajes como Angular.js, aplicando tecnologias como Scss, Html, JavaScript, Ts, ngZorro y de mas.

### Desarrollador

feb 2022 - jul 2022

GBM, Barranguilla

Soporte a aplicaciones web, implementando tecnologias como C#, Vb, SqlServer, Html, Css, Git, JavaScript, Asp.Net, Modelos trabajados en MVC y librerias como boostrap

# Referencias

### Jesus Varela

Red 5G, Barranguilla

3043423318, jesusvarelamiranda@gmail.com

### Ernesto Rafael viloria garcia

Sena tic, Barranquilla

3152300556, erviloria4@misena.edu.co